# IFRS 2013 blue book跟Bound Volume有什么区别？

提问人：mzw821 时间：2013-06-13 10:58:27
请教大家一个知识点。IFRS 2013 Blue Book就是以前的Bound Volume吗？ 或者是不是可以这么理解，BB列示的就是从2013/1/1开始生效的，而IFRS2013的BV还没有出来？

回答人：chenyiwei
对于red book，IASB网站上的介绍是：This edition, presented in two volumes, includes the official consolidated text of the IASB’s pronouncements as issued at 1 January 2013. It includes Standards with an effective date after 1 January 2013 but not the Standards that they will replace.
对于blue book：This edition includes the latest consolidated versions of all Standards (including IFRSs, IASs and IFRIC and SIC Interpretations) as approved for issue by the IASB up to 31 December 2012 and that are required to be applied on 1 January 2013. This volume does not contain those Standards or changes to Standards with an effective date after 1 January 2013.（http://www.ifrs.org/Alerts/Publi ... -now-available.aspx）
因此bound volume更接近于red book。 德勤的casplus.com网站对 2013 年红皮书发布的新闻稿是：
国际会计准则理事会（IASB）宣布 2013 年《国际财务报告准则合订本》（“红皮书”）现已发布。 “红皮书”包含截至 2013 年 1 月 1 日发布的所有正式公告（包括 2013 年 1 月 1 日之后生效的所有公告，但不包括该等公告拟取代的公告）。因此， 2013 年合订本包含源自以下各项修订的公告：《政府贷款（对<国际财务报告准则第 1 号>（IFRS 1）的修订》（请点击这里链接至IAS Plus网站查阅有关信息）；《合并财务报表、合营安排及在其他主体中权益的披露：过渡性指引（对<国际财务报告准则第 10 号>（IFRS 10）、<国际财务报告准则第 11 号>（IFRS 11）和<国际财务报告准则第 12 号>（IFRS 12）的修订）》（请点击这里链接至IAS Plus网站查阅有关信息）；《投资主体（对IFRS 10、IFRS 12和<国际会计第 27 号>（IAS 27）的修订》（请点击这里链接至IAS Plus网站查阅有关信息）；《国际财务报告准则年度改进：2009–2011年周期》（包含对IFRS 1、<国际会计准则第 1 号>（IAS 1）、<国际会计准则第 16号>（IAS 16）、<国际会计准则第 32 号>（IAS 32）和<国际会计准则第 34 号>（IAS 34）的单独修订）（请点击这里链接至IAS Plus网站查阅有关信息）。 现在，eIFRS订阅者和综合订阅者可通过eIFRS（请点击这里链接至IAS Plus网站查阅有关信息）的“新增”部分（请点击这里链接至IAS Plus网站查阅有关信息）查阅 2013 年《国际财务报告准则合订本》（“红皮书”）的电子文件（要求提供登录所需的详细信息）。 亦可通过IASB的网上商店（请点击这里链接至IAS Plus网站查阅有关信息）查阅该“红皮书”。该“红皮书”每本售价为£65加上运费，适用数量折扣、学术界/学生折扣、及中低收入国家居民折扣。